臺灣高雄地方法院刑事判決　　　　　　　96年度易字第2725號
公　訴　人　臺灣高雄地方法院檢察署檢察官
被　　　告　丙○○
上列被告因竊盜等案件，經檢察官提起公訴（96年度偵字第1622
3 號），本院依簡式審判程序，判決如下：
    主  文
丙○○犯竊盜罪，處有期徒刑貳月，如易科罰金，以新臺幣壹仟
元折算壹日，減為有期徒刑貳月，如易科罰金，以新臺幣壹仟元
折算壹日。又犯非法由自動付款設備取財罪，處有期徒刑肆月，
如易科罰金，以新臺幣壹仟元折算壹日，減為有期徒刑貳月，如
易科罰金，以新臺幣壹仟元折算壹日。應執行有期徒刑參月，如
易科罰金，以新臺幣壹仟元折算壹日。緩刑貳年。
    事  實
一、丙○○與乙○○○為朋友，其於民國96年3 月1 日在乙○○
    ○高雄縣鳳山市海光四村149 號之住所打牌作客，暫時留在
    該處睡覺休息，適在客廳發現乙○○○所有卡號0000000000
    0000號之郵局金融卡1 張，竟基於意圖為自己不法所有之竊
    盜犯意，於同日下午1 、2 時許，趁乙○○○不在家之際，
    竊取上開金融卡得手。嗣丙○○另基於意圖為自己不法所有
    之詐欺取財犯意，接續於同日附表所示之時、地，持上開所
    竊得之金融卡插入設於高雄縣鳳山市○○路165- 3號萬泰銀
    行設置之自動櫃員機內，再鍵入乙○○○之提款密碼，使該
    自動付款設備辨識系統對真正持卡人之識別陷於錯誤，以此
    不正方法由自動付款設備詐取新臺幣（下同）60,000元。丙
    ○○得款後，為避免遭乙○○○發覺，另趁其未發現之際，
    將上開金融卡放回原位。嗣乙○○○發現存款遭盜領而報警
    ，經警調取提款機監視錄影帶後而循線查獲。
二、案經乙○○○訴由高雄縣政府警察局鳳山分局報告臺灣高雄
    地方法院檢查署檢察官偵查起訴。
    理  由
一、本件被告丙○○所犯係死刑、無期徒刑、最輕本刑為3 年以
    上有期徒刑以外之罪，其於準備程序就上揭被訴事實為有罪
    之陳述，經受命法官告知簡式審判程序之旨，並聽取其與公
    訴人之意見後，本院認無不得或不宜改依簡式審判程序進行
    之情形，爰依刑事訴訟法第273 條之1 第1 項規定，裁定由
    受命法官獨任進行簡式審判程序。
二、上揭犯罪事實，業據被告於警詢、偵查及本院審理時自白不
    諱，核與證人即告訴人乙○○○指訴之情節相符，並有上開
    金融卡帳戶交易明細表1 張、被告提款時監視器翻拍相片3
    張、監視器翻拍光碟片1 片在卷可憑，足認被告自白與事實
    相符。本件事證明確，被告犯行，堪以認定。
三、核被告所為，係犯刑法第320 條第1 項之竊盜罪及同法第33
    9 條之2 第1 項之非法由自動付款設備取財罪。被告先後3
    次提款行為，係基於單一詐欺犯意，於密接時、地接續實施
    ，並侵害同一法益，依一般社會觀念，各行為間之獨立性極
    為薄弱，在時間差距上難以強行分開，在法律上評價為數個
    舉動之接續施行，為包括之一行為，屬接續犯，僅論以一非
    法由自動付款設備取財罪。被告詐領現金3 次合計60,000元
    ，該每次提款手續費6 元，合計18元之部分，並非被告所詐
    得之款項，此為本院審理金融卡詐領案件職務上已知之事實
    ，被告於警詢時亦明確供陳合計盜領60,000元、每次20,000
    元等語，是起訴意旨據該帳戶交易明細所示金額而遽認被告
    詐得60,018元，尚有誤會，該被訴詐得18元之部分本應諭知
    被告無罪，惟此部分事實與該詐領60,000元之事實既有接續
    犯之實質上一罪關係，爰不另為無罪之諭知，附此敘明。又
    被告所犯上開二罪間，犯意各別，行為互異，應予分論併罰
    。審酌被告並無犯罪前科，此有臺灣高等法院被告前案紀錄
    表在卷可稽，素行尚佳，其智識程度為高中畢業，有正當職
    業，因卡債所逼而竊取他人金融卡，非預謀犯案，其另由自
    動付款設備詐領被害人財物，得財達60,000元，數額非少，
    及其犯罪後自始坦承犯行，並與被害人達成和解，被害人亦
    表示不再追究之意，有高雄縣鳳山市調解委員會96年10月9
    日調解書附卷可參等一切情狀，就所犯2 罪各量處如主文所
    示之刑，並分別諭知其易科罰金之折算標準。
四、又被告犯罪後，中華民國九十六年罪犯減刑條例業於96年6
    月15日修正公布，並自同年7 月16日起施行。本件被告所犯
    2 罪之時點均係在96年4 月24日減刑基準日之前，且所犯之
    罪核與該條例第2 條第1 項之規定相符，復無同條例第3 條
    限制減刑之除外情形，爰依該條例第2 條第1 項第3 款規定
    ，均減其上開宣告刑期二分之一，並均諭知易科罰金之折算
    標準及定其應執行之刑。
五、末查被告既無犯罪之前科，素行尚佳，其因債急未還，一時
    思慮欠周，偶罹刑章，犯罪後坦白知過，表示悔意，並盡力
    與被害人達成和解，賠償金額為80,000元，已高出所詐領之
    金額20,000元，被害人與被告為朋友，亦於調解書表示不再
    追究之意，復考量本件犯罪情節尚輕，被害法益獲得回復，
    損害得以彌補，被告無前科紀錄等情，因認被告經此偵審程
    序及刑之宣告，應知警惕而無再犯之虞，爰併予宣告緩刑2
    年，使有悛悔自新之機。
據上論斷，應依刑事訴訟法第273 條之1 第1 項、第284 條之1
、第299 條第1 項前段，刑法第320 條第1 項、第339 條之2 第
1 項、第41條第1 項前段、第2 項、第51條第5 款、第74條第1
項第1 款，刑法施行法第1 條之1 ，中華民國九十六年罪犯減刑
條例第2 條第1 項第3 款、第7 條，判決如主文。
本案經檢察官甲○○到庭執行職務。
中　　華　　民　　國　　96　　年　　10　　月　　15　　日
                  刑事第五庭  法　官  李嘉益
以上正本證明與原本無異。
如不服本判決應於收受本判決後10日內向本院提出上訴書狀，並
應敘述具體理由，如未敘述上訴理由者，應於上訴期間屆滿後20
日內補提理由書狀於本院（均須按他造當事人之人數附繕本）「
切勿逕送上級法院」。
中　　華　　民　　國　　96　　年　　10　　月　　15　　日
　　　　　　　　　　　　　　　書記官  郭南宏
附錄本案所犯法條全文：
刑法第320 條（普通竊盜罪、竊佔罪）
意圖為自己或第三人不法之所有，而竊取他人之動產者，為竊盜
罪，處5 年以下有期徒刑、拘役或5 百元以下罰金。
意圖為自己或第三人不法之利益，而竊佔他人之不動產者，依前
項之規定處斷。
前二項之未遂犯罰之。
刑法第339 條之2 （違法由自動付款設備取得他人之物之處罰）
意圖為自己或第三人不法之所有，以不正方法由自動付款設備取
得他人之物者，處3 年以下有期徒刑、拘役或1 萬元以下罰金。
以前項方法得財產上不法之利益或使第三人得之者，亦同。
附表
┌───┬─────────┬─────────┬─────────┐
│編號  │    提款時間      │    提款地點      │    提款金額      │
│      │                  │                  │                  │
├───┼─────────┼─────────┼─────────┤
│      │96年3 月1 日下午4 │高雄縣鳳山市○○路│20,000元。        │
│  一  │時26分26秒。      │165-3號萬泰銀行自 │                  │
│      │                  │動櫃員機。        │                  │
├───┼─────────┼─────────┼─────────┤
│      │96年3 月1 日下午4 │同上。            │20,000元。        │
│  二  │時27分12秒。      │                  │                  │
├───┼─────────┼─────────┼─────────┤
│      │96年3 月1 日下午4 │同上。            │20,000元。        │
│  三  │時41分32秒。      │                  │                  │
└───┴─────────┴─────────┴─────────┘
